【裁判字號】    92,交聲,11
【裁判日期】    920319
【裁判案由】    聲明異議
【裁判全文】
臺灣嘉義地方法院交通事件裁定                      九十二年度交聲字第一一號
    原處分機關  交通部公路總局嘉義區監理所
    異  議  人  甲○○  男  六.
右列異議人因違反道路交通管理處罰條例案件，對於交通部公路總局嘉義區監理所於
中華民國九十一年十二月十二日所為之處分聲明異議（原處分案號：嘉監裁字第裁７
０—ＺＢ0000000號），本院裁定如左：
    主  文
異議駁回。
    理  由
一、聲明異議意旨如附件異議狀所載。
二、按汽車行駛於高速公路或設站管制之道路，而不遵管制之規定者，處汽車駕駛人
    新臺幣（下同）三千元以上六千元以下罰鍰，民國九十年一月十七日修正公布，
    同年六月一日施行之修正前道路交通管理處罰條例第三十三條第一項定有明文。
三、經查：異議人甲○○所有之車牌號碼ＵＱ—６８５７號自用一般小客車於九十年
    十二月二十九日上午八時五十二分許，行經國道一號公路南下一二四公里路段，
    為警測得時速一百十四公里，已逾該路段管制之時速一百公里限制，逕行舉發等
    情，業據異議人坦承不諱，並有舉發違反道路交通管理事件通知單、舉發照片在
    卷可稽，事證明確。其次，前開修正前道路交通管理處罰條例第三十三條第一項
    規定，為法律之性質，異議人自難諉為不知，或以下坡路段車輛會自然加速云云
    為由，而違反該規定。再者，異議人並未舉證證明舉發照片有何不實，其辯稱舉
    發照片之輪胎鋼圈片片明晰，與經驗法則不符云云，亦不足採。又本件舉發復查
    無執勤員警藏於隱匿處所，突然衝出取締違規之情事，應係異議人未發覺器材裝
    設處所而違規遭取締等情，復有內政部警政署國道公路警察局第二警察隊九十二
    年三月十二日公警國二交訴字第○九二○○○○六○三號函在卷可憑，況道路交
    通管理處罰條例第七條之一規定：「對於違反本條例之行為者，民眾得敘明違規
    事實或檢具違規證據資料，向公路主管或警察機關檢舉，經查證屬實者，應即舉
    發。」同條例第七條之二第一項規定：「汽車駕駛人之行為有左列情形之一，當
    場不能或不宜攔截製單舉發者，得對汽車所有人逕行舉發處罰：一闖紅燈或平交
    道。二搶越行人穿越道。三違規停車而駕駛人不在場。四不服指揮稽查而逃逸，
    或聞消防車、救護車、警備車、工程救險車之警號不立即避讓。五違規停車或搶
    越行人穿越道，經各級學校交通服務隊現場導護人員簽證檢舉。六其他違規行為
    經以科學儀器取得證據資料者。」，是無論何人，就違反該條例之行為，均得向
    公路主管或警察機關檢舉，並由該等機關據以告發，且於汽車駕駛人違規，而當
    場不能或不宜攔截製單舉發者，得以科學儀器取得證據資料，對汽車所有人逕行
    舉發處罰，本件原舉發機關以攝影儀器拍攝異議人違規之行為，據以舉發，並無
    違法或不當。
四、綜上所述，原處分機關據舉發之事實依修正前道路交通管理處罰條例第三十三條
    第一項規定裁處異議人三千元罰鍰，並無不當或違法，異議人之異議為無理由，
    應予駁回。
據上論斷，應依道路交通管理處罰條例第八十七條第二項、道路交通案件處理辦法第
十九條，裁定如主文。
中      華      民      國    九十二    年      三      月    十九      日
                                臺灣嘉義地方法院交通法庭
                                    審判長法  官  蔡  虔  霖
                                          法  官  張  道  周
                                          法  官  廖  政  勝
右正本證明與原本無異。
如不服本裁定，應於裁定送達後五日內向本院提出抗告狀（應附繕本）。
中      華      民      國    九十二    年      三      月    十九      日
                                          書記官  陳  湘  蓉


司法院資訊處製作；財團法人民間司法改革基金會備份。
